# 关联方资金拆入拆出问题

提问人：kier1108 时间：2022-03-25 10:03:58
大家好，请问A大股东转账给B企业 400 万，以B企业的名义借款给一家公司C，A大股东与B企业未签订合同，B企业与公司C也未签订借款合同。借款到期后，公司C把本金 400 万还给B企业，B企业立即还给A大股东，利息收入尚未确认，但B企业称这部分利息收入也直接会归还给A大股东。请问这一块有什么风险么？这 400 万借款要反映到现金流“收到/支付其他与投资活动有关的现金”么？A大股东提供的 400 万需要属于关联方资金拆入和拆出么？麻烦陈版帮忙解答一下，不胜感激！

回答人：chenyiwei
这是典型的关联交易非关联化，是监管重点关注的违规行为。因为B只是过手，本质上还是A直接借款给C。A通过B向C提供资金属于关联方资金拆借。
如果B事实上不承担风险（尤其是来源于借款人C的信用风险）的，则B无需确认资产和负债，按代收代付处理即可。